臺灣桃園地方法院刑事判決　　　　　　　95年度易字第1199號
公　訴　人　臺灣桃園地方法院檢察署檢察官
被　　　告　丁○○
上列被告因竊盜案件，經檢察官提起公訴（95年度偵緝字第954
號）及移送併辦（臺灣士林地方法院檢察署95年度偵緝字第828
號），本院判決如下：
    主  文
丁○○共同連續攜帶兇器毀越安全設備竊盜，累犯，處有期徒刑
壹年。扣案如附表所示之物品均沒收。
    事  實
一、丁○○前於民國83年間因違反麻醉藥品管理條例案件，經臺
    灣板橋地方法院判處有期徒刑5 年6 月（非法販賣化學合成
    麻醉藥品部分）、有期徒刑6 月（非法施用化學合成麻醉藥
    品部分），應執行有期徒刑5 年10月確定，於86年5 月15日
    縮短刑期假釋出監，縮刑期滿日期89年7 月21日。又於86年
    間因違反藥事法案件，經臺灣板橋地方法院判處有期徒刑5
    月確定。再於87年間因偽造有價證券案件，經臺灣板橋地方
    法院判處有期徒刑1 年3 月確定。復於87年間因竊盜案件，
    經臺灣板橋地方法院判處有期徒刑6 月確定。嗣上開違反藥
    事法、竊盜、偽造有價證券等三罪，經裁定應執行有期徒刑
    2 年，並撤銷前開假釋執行殘刑有期徒刑3 年2 月6 日，刑
    期起算日87年12月24日，而於92年4 月23日縮短刑期假釋出
    監，縮刑期滿日期92年12月9 日，嗣再經撤銷假釋，執行殘
    刑有期徒刑7 月22日，於93年12月1 日執行完畢。詎仍不知
    悔改：（一）於民國94年6 月28日12時許與李建弘（未據起
    訴）共同基於意圖為自己不法所有之竊盜犯意聯絡，攜帶李
    建弘所有客觀上對於人之生命、身體、安全具有危險性足供
    兇器用破壞剪1 支（未扣案）以破壞安全設備鐵窗上鐵條之
    方式侵入丙○○位在桃園縣桃園巿莊敬路2 段32巷9 弄1 號
    之住處，竊取丙○○所有之數位相機1 台、數位攝影機1 台
    、單眼相機1 台、自動相機1 台、記憶卡4 張、MP3 隨身碟
    1 台、相片銀行硬碟1 台、液晶電視1 台、筆記型電腦1 台
    、金飾1 批、信用卡1 張、翻譯機1 台、日幣2,000 元、相
    機電池2 個、攝影機電池3 個及充電座1 個等物，得手後由
    李建弘持以變賣，變賣所得由2 人均分花用。嗣經丙○○報
    警處理，在其住處4 樓遭破壞之鐵窗鐵條採得指紋，經比對
    與丁○○右拇指指紋相符，始查獲之。（二）復基於同前概
    括犯意，於94年11月30日凌晨1 時許攜其所有客觀上足以為
    危害人身安全而得作為兇器使用之螺絲起子、萬用鉗、T 型
    螺絲起子各1 支等工具，及鑰匙1 支（詳附表所示），至臺
    北縣三重市○○路○ 段165 之1 號前之騎樓，持其所有鑰匙
    竊取乙○○停放該處車牌號碼LMA-758 號重型機車，得手後
    供己騎乘使用。（三）又於同日上午6 時許，攜帶上揭工具
    ，至臺北市○○路○ 段60號騎樓下，竊取甲○○放置於機車
    上價值新臺幣（下同）1,200 元之黑豆鼓2 箱。嗣於同日6
    時30分許，為民眾發現合力制服報警處理，始循線查獲上情
    ，並扣得丁○○所有如附表所示供行竊所用之行竊工具。
二、案經桃園縣政府警察局桃園分局報告臺灣桃園地方法院檢察
    署檢察官偵查起訴及臺北市政府警察局士林分局報告臺灣士
    林地方法院檢察署檢察官移送併辦。
    理  由
一、訊據被告丁○○固坦承於上揭事實一（一）所示時、地，與
    李建弘共同攜帶未扣案之破壞剪1 支行竊，及於上揭事實一
    （二）及（三）所示時、地，單獨1 人持其所有鑰匙1 支竊
    取車牌號碼LMA-758 號重型機車及黑豆鼓2 箱，惟否認以附
    表所示工具行竊，辯稱：94年6 月28日行竊丙○○住所時，
    破壞剪在破壞的時候壞掉了，最後是以徒手的方式破壞鐵窗
    上的鐵條，94年11月30日，並未使用已扣案攜帶之工具行竊
    云云。經查：
(一)被告與李建弘於上開事實一、（一）所示時地，共同攜帶李
    建弘所有未扣案之破壞剪1 支，破壞安全設備鐵窗進入屋內
    竊取財物，業據被告自白不諱，核與證人即共犯李建弘及證
    人即被害人丙○○於本院審理時結證情節相符。且在被害人
    丙○○上址住處，現場採集指紋經送鑑定結果，驗出與檔存
    之被告丁○○右拇指相符，有內政部警政署刑事警察局94年
    8 月26日刑紋字第094119194 號鑑驗書及指紋卡、桃園縣政
    府警察局桃園分局刑案勘察紀錄表、丙○○住所遭竊刑案現
    場照片7 張在卷可憑。足見被告自白與事實相符，應堪採信
    。
(二)被告於上開事實一、（二）及（三）所示時地，攜帶其所有
    如附表編號1 至10所示工具，以其所有附表編號1 所示鑰匙
    1 支竊取被害人乙○○所有車牌號碼LMA-758 號重型機車，
    及竊取被害人甲○○所有黑豆鼓2 箱等情，亦據被告於本院
    審理時坦認在卷。核與證人即被害人乙○○、甲○○、證人
    即據報前往查獲被告之員警陳鵬旭於本院審理時結證在卷。
    並有失竊機車及贓物照片8 張、贓物認領保管單2 張、扣案
    如附表之行竊工具等附卷可稽，堪認被告自白與事實相符應
    堪採信。雖被告辯稱：未以攜帶之工具行竊，然刑法第321
    條第1 項第3 款之攜帶兇器竊盜罪，係以行為人攜帶兇器竊
    盜為其加重條件，只要於竊盜時攜帶兇器，即構成加重竊盜
    罪名，因立法所規範者為攜帶兇器竊盜或強盜即屬於加重條
    件，而不以取出兇器犯之為必要，亦不以攜帶之初有持以行
    兇之意圖為限（最高法院94年度台上字第3149號判決可資參
    照）。而被告攜帶如附表編號1 至10所示工具均係被告攜帶
    至行竊現場，預備供行竊之用等情，亦據其於本院審理時供
    承在卷（見本院卷第161 、162 頁）。被告既於行竊時攜帶
    扣案如附表編號1 至10所示之工具，其中附表編號2 至5 所
    示客觀上足以危害人身安全而得作為兇器使用之螺絲起子、
    萬用鉗、T 型螺絲起子、切管器等工具，均為金屬材質，且
    甚為銳利，足以為殺傷人之生命、身體之器械，顯為具危險
    性之兇器，縱未取出使用，然亦足以使被害人之身體、生命
    有受侵害之危險，已構成加重竊盜之構成要件，是縱如被告
    所稱亦無礙其加重竊盜罪之成立。本案事證明確，被告犯行
    堪以認定，應予依法論科。
三、按刑法第321 條第1 項第3 款之攜帶兇器竊盜罪，係以行為
    人攜帶兇器竊盜為其加重條件，此所謂兇器，其種類並無限
    制，凡客觀上足對人之生命、身體、安全構成威脅，具有危
    險性之兇器均屬之，且祇須行竊時攜帶此種具有危險性之兇
    器為已足，並不以攜帶之初有行兇之意圖為必要（最高法院
    79年度台上字第5253號判例意旨參照）。查未扣案之行竊工
    具破壞剪1 支得輕易剪斷鐵條，及扣案行竊工具萬用鉗、螺
    絲起子、T 型螺絲起子、切管器均為金屬材質，且甚為銳利
    ，足以為殺傷人之生命、身體之器械，係具有危險性之兇器
    。又鐵窗具有防盜之作用，應屬刑法第321 條第1 項第2 款
    所定之其他安全設備。核其就上揭事實一、（一）所為，係
    犯刑法第321 條第1 項第2 款及第3 款之攜帶兇器毀越安全
    設備竊盜罪（起訴書漏載第3 款）。就上揭事實一、（二）
    及（三）所為，均係犯刑法第321 條第1 項第3 款攜帶兇器
    竊盜罪。而被告就上揭事實一、（一）犯行與李建弘間，有
    犯意之聯絡，行為之分擔，均為共同正犯。查被告行為後刑
    法第28條關於共犯之規定，由原條文：「二人以上共同實施
    犯罪之行為者，皆為正犯」，修正為：「二人以上共同實行
    犯罪之行為者，皆為正犯」，揆諸本條之修正理由係為釐清
    陰謀共同正犯、預備共同正犯、共謀共同正犯是否合乎本條
    規定之正犯要件，而本件被告係屬實施犯罪行為之正犯，適
    用新、舊刑法並無不同，並無有利或不利之情形，適用裁判
    時刑法第28條論以共同正犯。又被告行為後，刑法第56條連
    續犯之規定，業於94年1 月7 日修正公布刪除，並於95 年7
    月1 日施行，則被告之犯行，因行為後新法業已刪除連續犯
    之規定，此刪除雖非犯罪構成要件之變更，但顯已影響行為
    人刑罰之法律效果，自屬法律有變更，依新法第2 條第1 項
    之規定，比較新、舊法結果，仍應適用較有利於被告之行為
    時法律即舊法論以連續犯（最高法院95年第8 次刑事庭會議
    決議參照）。故被告先後多次之竊盜犯行，時間緊接，觸犯
    構成要件相同之罪名，顯係基於概括之犯意反覆為之，為連
    續犯，應依修正前刑法第56條之規定論以一罪，並加重其刑
    。又檢察官雖未對被告上揭事實一（二）及（三）部分之犯
    行提起公訴，然被告此部分犯行與已起訴之犯行並經論罪科
    刑之犯行，具連續犯裁判上一罪關係，自為起訴效力所及，
    本院自應併予審理，併此敘明。另公訴意旨就被告上揭事實
    一、（一）之犯行部分，證據並所犯法條欄雖漏引刑法第32
    1 條第1 項第3 款，惟起訴事實業已述及，本院自得加以審
    理。又被告曾有如事實欄所載之犯行及執行情形，有臺灣高
    等法院被告前案紀錄表、臺灣桃園地方法院檢察署刑案查註
    紀錄表在卷可參，其於5 年內故意再犯本件有期徒刑之罪，
    為累犯。而刑法於95年7 月1 日業已修正公布施行，被告於
    5 年以內故意再犯本件有期徒刑之罪，不論依修正前之刑法
    第47條，或修正後之刑法第47條第1 項之規定，均構成累犯
    ，並無有利或不利之情形，應適用裁判時刑法第47條第1 項
    ，論以累犯，並依法遞加重其刑。爰審酌被告正值壯年，竟
    不思正途獲取財物，其共同攜帶兇器侵入住宅竊盜之犯罪手
    段，對被害人財產及居家安全所生之危害不輕，且被告有如
    前所述之刑之加重情形，惟被告於本院審理時尚知坦承犯行
    ，且所竊得之財物價值非鉅，暨其品行、生活狀況及智識程
    度等一切情狀，量處如主文所示之刑，以資懲儆。未扣案破
    壞剪1 支係共同被告李建弘所有供共同犯罪所用之物，業據
    李建弘於本院審理時陳明卷，惟已遭丟棄，該工具亦非違禁
    物，未免以後執行困難，爰不宣告沒收。扣案除附表編號1
    所示鑰匙1 支，係被告所有供竊取上開機車所用之工具外，
    其餘扣案附表編號2 至編號10所示工具，均為被告所有預備
    供行竊所用之物，業據被告於本院審理時供明在卷，均依刑
    法第38條第1 項第2 款規定為沒收之諭知。
四、至臺灣士林地方法院檢察署95年度偵緝字第828 號移送併辦
    意旨（三）另以：被告再於94年11月30日6 時20分許，持附
    表所示之物品，破壞窗戶侵入臺北市○○路○ 段60號1 樓，
    鄒後忠工作之蘇黎世產物保險公司，竊取物品無著，為莊文
    進發現當場制伏報警處理，並扣得上揭工具。因認被告尚涉
    犯刑法第321 條第1 項第2 款及第3 款之加重竊盜罪嫌，並
    以此部分與前開公訴人起訴論罪部分具有連續犯之裁判上一
    罪而移請本院併案審理云云。訊據被告於本院審理時否認此
    部分竊盜犯行，並辯稱：蘇黎世產物保險公司那件我沒有做
    ，我沒有攻擊莊文進云云。經查：證人莊文進於本院審理時
    證稱：「我於94年11月30日6 時20分許，剛運動完要回家，
    在樓下蘇黎世產物保險公司看到被告鬼鬼祟祟，我到2 樓樓
    梯間窗戶往下看，被告就不見了，我趕快下樓吹哨子，就發
    現被告從蘇黎世產物保險公司裡面跳窗戶出來，……我就出
    手將他的手反扣在他的背後腰部，他開始抵抗要掙脫，被告
    從腰間的霹靂包拿了扣案的T 型螺絲起子，刺中我手腕部位
    ，造成我受傷，被告邊掙扎，我邊押著被告往前走，我按了
    一家住戶的門鈴，他們幫我報警，他們家的小孩上前幫我合
    力制止被告，後來又有路人過來幫忙，那個路人拿安全帽敲
    被告的頭，最後我們3 個人合力將被告壓在地上，等警察來
    處理，沒多久警察就來了。」等情在卷（見本院卷第73頁至
    第78頁），並有莊文進手腕受傷疤痕照片（見士林地方法院
    檢察署95偵緝字第828 號偵查卷第29頁）附卷可稽，則被告
    竊取蘇黎世產物保險公司之財物未遂，因脫免逮捕，而當場
    對莊文進施以強暴脅迫之犯行堪以認定。該部分應係觸犯刑
    法第329 條之準強盜罪。復酌以，被告此部分準強盜犯行，
    而與前揭公訴人提起公訴其所加重竊盜部分，兩者之罪名、
    罪質均不相同，並無修正前刑法之連續犯之裁判上一罪關係
    （最高法院67年台上字第2848號判例意旨參照），本院自不
    得加以審理，應退由檢察官另行依法處理，附此敘明。
據上論斷，應依刑事訴訟法第299 條第1 項前段，刑法第2 條第
1 項前段、第28條、第321 條第1 項第2 款、第3 款、第47 條
、第38條第1 項第2 款、修正前刑法第56條，判決如主文。
本案經檢察官郝中興到庭執行職務。
中　　華　　民　　國　　96　　年　　 1　　月　　11　　日
                  刑事第五庭審判長法  官  潘政宏
                                  法　官　陳月雯
                                  法  官  邱滋杉
以上正本證明與原本無異。
如不服本判決，應於送達後10日內，向本院提出上訴狀（應附繕
本），上訴於臺灣高等法院。
                                  書記官　高文靜
中　　華　　民　　國　　96　　年　　 1　　月　　11　　日
附錄：本案論罪科刑法條全文
第  321 條  （加重竊盜罪）
犯竊盜罪而有左列情形之一者，處6 月以上、5 年以下有期徒刑
：
一　於夜間侵入住宅或有人居住之建築物、船艦或隱匿其內而
    犯之者。
二　毀越門扇、牆垣或其他安全設備而犯之者。
三　攜帶兇器而犯之者。
四　結夥三人以上而犯之者。
五　乘火災、水災或其他災害之際而犯之者。
六　在車站或埠頭而犯之者。
前項之未遂犯罰之。
    附表
   ┌──┬────────┬────┐
   │編號│物品名稱        │  數量  │
   ├──┼────────┼────┤
   │一  │鑰匙            │  1 支  │
   ├──┼────────┼────┤
   │二  │萬用鉗          │  1 支  │
   ├──┼────────┼────┤
   │三  │螺絲起子        │  1 把  │
   ├──┼────────┼────┤
   │四  │T 型螺絲起子    │  1 支  │
   ├──┼────────┼────┤
   │五  │切管器          │  1 支  │
   ├──┼────────┼────┤
   │六  │超薄型手套      │  1 雙  │
   ├──┼────────┼────┤
   │七  │棉紗手套        │  1 雙  │
   ├──┼────────┼────┤
   │八  │口罩            │  1 個  │
   ├──┼────────┼────┤
   │九  │萬能鎖          │  1 支  │
   ├──┼────────┼────┤
   │十  │手電筒          │  1 支  │
   └──┴────────┴────┘
